臺灣嘉義地方法院刑事裁定
110年度聲字第849號
聲  請  人  臺灣嘉義地方檢察署檢察官
受  刑  人  葉哲嘉


                    （現於法務部○○○○○○○○○○○                        執行中）
上列聲請人因受刑人數罪併罰有二裁判以上，聲請定其應執行之
刑（110年度執字第2947號），本院裁定如下：
    主  文
葉哲嘉因犯如附表所示各罪所處之刑，應執行拘役壹佰貳拾日，
如易科罰金，以新臺幣壹仟元折算壹日。
    理  由
一、聲請意旨略以：受刑人葉哲嘉因犯如附表所示之罪，先後經
    判決確定如附表所示之刑，應依刑法第53條及第51條第6款
    ，定其應執行之刑，爰依刑事訴訟法第477條第1項之規定聲
    請裁定等語。
二、裁判確定前犯數罪者，併合處罰之；數罪併罰，有二裁判以
    上者，依刑法第51條之規定，定其應執行之刑；數罪併罰，
    分別宣告其罪之刑，宣告多數拘役者，於各刑中之最長期以
    上，各刑合併之刑期以下，定其刑期，但不得逾120日；又
    犯最重本刑為5年以下有期徒刑以下之刑之罪，而受6月以下
    有期徒刑或拘役之宣告者，得以新臺幣1千元、2千元或3千
    元折算1日，易科罰金，刑法第50條前段、第53條、第51條
    第6款、第41條第1項前段分別定有明文。再民國103年6月4
    日修正刑事訴訟法第370條第2項、第3項，對第二審上訴案
    件之定應執行刑，明定有不利益變更禁止原則之適用。而分
    屬不同案件之數罪併罰，倘一裁判宣告數罪之刑，曾經定其
    執行刑（下稱原定執行刑），再與其他裁判宣告之刑定其執
    行刑時，在法理上亦應同受此原則之拘束。亦即基於有利被
    告之不利益變更禁止原則，分屬不同案件之數罪併罰定執行
    刑，原定執行刑有拘束新定執行刑上限之效果，法院裁量所
    定之刑期上限，自不得較重於「原定執行刑加計新宣告刑之
    總和」（最高法院108年度台抗字第436號裁定意旨參照）。
三、受刑人犯如附表所示各罪，經本院及臺灣雲林地方法院（下
    稱雲林地院）先後判處如附表所示之刑，均為得易科罰金之
    罪，並已分別確定在案，有各該判決書及臺灣高等法院被告
    前案紀錄表在卷可稽。本件檢察官聲請就附表所示各罪定其
    應執行之刑，本院審核認聲請為正當。爰審酌受刑人對本件
    檢察官聲請定應執行刑表示沒有意見（見卷附本院陳述意見
    調查表）、受刑人所犯如附表所示各罪之犯罪態樣均為竊盜
    罪、犯罪之時間間隔、侵犯法益之綜合效果、整體行為責任
    與刑罰目的、各罪依其犯罪情節所量定之刑，並考量定應執
    行刑時，所生刑罰邊際效應遞減及合併刑罰痛苦程度遞增等
    情狀，復審酌如附表編號1至5所示各罪，曾經雲林地院以11
    0年度聲字第632號裁定定應執行拘役90日確定；如附表編號
    6至10所示各罪，曾經本院以110年度易字第314號判決定應
    執行拘役60日確定，是以，本院定應執行刑，除不得逾越前
    述法律之外部性界限，即不得重於附表所示各罪之總和；亦
    應受內部性界限之拘束，即不重於上開各次所定之執行刑之
    總和（即拘役150日，惟定應執行刑不得逾拘役120日），爰
    定其應執行之刑如主文所示，併諭知易科罰金之折算標準。
四、依刑事訴訟法第477條第1項，刑法第53條、第51條第6款、
    第41條第1項前段，裁定如主文。
中　　華　　民　　國　　110 　年　　11　　月　　22　　日
                  刑事第七庭    法  官  胡文傑
以上正本證明與原本無異。
如不服本裁定，應於送達後5日內，向本院提出抗告狀。
中　　華　　民　　國　　110 　年　　11　　月　　22　　日
                                書記官　蘇姵容
附表：受刑人葉哲嘉定應執行刑案件一覽表
編　　　號  1 2 3 罪　　　名  竊盜 竊盜 竊盜 宣　告　刑  拘役10日，如易科罰金，以新臺幣1000元折算一日。 拘役10日，如易科罰金，以新臺幣1000元折算一日。 拘役30日，如易科罰金，以新臺幣1000元折算一日。 犯罪日期  109年10月30日 109年10月30日 109年10月30日 偵查(自訴)機關 年度案號  嘉義地檢110年度偵字第2147、2375號 嘉義地檢110年度偵字第2147、2375號 嘉義地檢110年度偵字第2147、2375號 最　後 事實審 法院 嘉義地院 嘉義地院 嘉義地院  案號 110年度朴簡字第91號 110年度朴簡字第91號 110年度朴簡字第91號  判決日期 110年4月14日 110年4月14日 110年4月14日 確　定 判　決 法院 嘉義地院 嘉義地院 嘉義地院  案號 110年度朴簡字第91號 110年度朴簡字第91號 110年度朴簡字第91號  判決 確定日期 110年5月18日 110年5月18日 110年5月18日  備註   編號1至5，經雲林地院以110年度聲字第632號裁定定應執行拘役90日確定。   

編　　　號  4 5 6 罪　　　名  竊盜 竊盜 竊盜 宣　告　刑  拘役30日，如易科罰金，以新臺幣1000元折算一日。 拘役50日，如易科罰金，以新臺幣1000元折算一日。 拘役15日，如易科罰金，以新臺幣1000元折算一日。 犯罪日期  109年10月30日 109年12月1日 109年9月27日 偵查(自訴)機關 年度案號  嘉義地檢110年度偵字第2147、2375號 雲林地檢110年度偵字第412號 嘉義地檢110年度偵字第3172、4346、4347、4495、4716、4773號(聲請書漏載4346、4347、4495、4716、4773號) 最　後 事實審 法　　院 嘉義地院 雲林地院(聲請書誤載為嘉義地院) 嘉義地院  案　　號 110年度朴簡字第91號 110年度簡字第68號 110年度易字第314號  判決日期 110年4月14日 110年6月7日 110年09月08日 確　定 判　決 法　　院 嘉義地院 雲林地院 嘉義地院  案　　號 110年度朴簡字第91號 110年度簡字第68號 110年度易字第314號  判決確定日期 110年5月18日 110年7月6日 110年10月13日  備註     編號6至10經同案定應執行拘役60日 

編　　　號  7 8 9 罪　　　名  竊盜 竊盜 竊盜 宣　告　刑  拘役20日，如易科罰金，以新臺幣1000元折算一日。 拘役40日，如易科罰金，以新臺幣1000元折算一日。 拘役15日，如易科罰金，以新臺幣1000元折算一日。 犯罪日期  109年10月10日 110年10月10日 110年2月14日 偵查(自訴)機關 年度案號  嘉義地檢110年度偵字第3172、4346、4347、4495、4716、4773號(聲請書漏載4346、4347、4495、4716、4773號) 嘉義地檢110年度偵字第3172、4346、4347、4495、4716、4773號(聲請書漏載4346、4347、4495、4716、4773號) 嘉義地檢110年度偵字第3172、4346、4347、4495、4716、4773號(聲請書漏載4346、4347、4495、4716、4773號) 最　後 事實審 法院 嘉義地院 嘉義地院 嘉義地院  案號 110年度易字第314號 110年度易字第314號 110年度易字第314號  判決日期 110年9月8日 110年9月8日 110年9月8日 確　定 判　決 法院 嘉義地院 嘉義地院 嘉義地院  案號 110年度易字第314號 110年度易字第314號 110年度易字第314號  判決確定日期 110年10月13日 110年10月13日 110年10月13日  備註      

編　　　號  10 以下空白  罪　　　名  竊盜   宣　告　刑  拘役5日，如易科罰金，以新臺幣1000元折算一日。   犯罪日期  110年2月15日   偵查(自訴)機關 年度案號  嘉義地檢110年度偵字第3172、4346、4347、4495、4716、4773號(聲請書漏載4346、4347、4495、4716、4773號)   最　後 事實審 法院 嘉義地院    案號 110年度易字第314號    判決日期 110年9月8日   確　定 判　決 法院 嘉義地院    案號 110年度易字第314號    判決確定日期 110年10月13日    備註